【裁判字號】    99,交聲,3259
【裁判日期】    991222
【裁判案由】    聲明異議
【裁判全文】
臺灣高雄地方法院交通事件裁定        99年度交聲字第3259號
原處分機關  高雄市政府交通局
異  議  人
即受處分人  張麗香
上列受處分人因違反道路交通管理處罰條例案件，對於高雄市政
府交通局於民國99年11月29日所為之高市交裁字第裁32-B000000
00號裁決處分聲明異議，本院裁定如下：
    主  文
原處分撤銷。
張麗香不罰。
    理  由
一、原處分機關裁決意旨略以：異議人即受處分人張麗香所有之
    車牌號碼YA7-797 號重型機車，於民國99年7 月11日4 時44
    分許，行經高雄市○○○路，因有「駕駛人以危險方式在道
    路上駕駛汽車」之違規，經高雄市政府警察局新興分局員警
    錄影蒐證後開單逕行舉發，處分機關高雄市政府交通局（下
    稱處分機關）乃依道路交通管理處罰條例第43條第4 項之規
    定，對該車車主即異議人裁處吊扣汽車牌照3 個月之處分。
二、異議意旨略以：異議人所有之車牌號碼YA7-797 號重型機車
    於99年7 月11日4 時44分許，係由莊瑞生騎乘並搭載異議人
    之子陳威豪自醫院返家休息，途中雖曾行經高雄市○○○路
    ，然並無危險駕車之行為，且莊瑞生、陳威豪涉犯刑法第18
    5 條第1 項公共危險一案已經臺灣高雄少年法院以罪嫌不足
    而為不付審理之諭知，爰依法提出異議等語。
三、經查：
  （一）異議人並不否認於上開時間，由莊瑞生騎乘車牌號碼YA
        7-797 號重型機車，搭載異議人之子陳威豪，行經高雄
        市○○路、自立二路等情，並有異議人附卷之蒐證錄影
        光碟擷取照片3 張在卷可稽。
  （二）莊瑞生、陳威豪亦因該駕駛行為經警認涉犯刑法第18 5
        條第1 項公共危險罪而移送臺灣高雄少年法院調查，經
        本院依職權調閱臺灣高雄少年法院99年度少調字第1027
        號卷證：
    １、經該院訊問，莊瑞生、陳威豪固不諱言於上述時間，曾
        共乘機車行經建國路、自立二路，但堅詞否認有參與飆
        車之舉，莊瑞生辯稱：當天凌晨，陳威豪在鳥松地區遭
        不詳人士毆打成傷，經救護車送往行政院國軍退除役官
        兵輔導委員會高雄榮民總醫院（以下簡稱高雄榮總）急
        診後，由伊騎乘機車搭載陳威豪返家，途中並無危險駕
        車之行為等語；而陳威豪則辯以：伊離開高雄榮總急診
        處後，依醫生指示前往附近超商購買冰塊冰敷傷口，之
        後，由莊瑞生搭載伊返家等語。
    ２、高雄榮總99年9 月1 日以高總管字第0990014043號函覆
        該院表示：「病患陳威豪於99年7 月11日凌晨3 時37分
        被119 送入本院急診，病患主訴被不明人士用磚頭打背
        部及四肢，病患身上有明顯擦傷經換藥及傷口處理後，
        於4:00離院」，此外，另有診斷證明書1 份存卷可資佐
        證，此部分事實核與莊瑞生、陳威豪有關案發當天凌晨
        曾前往醫院急診之辯解內容相符。
    ３、從該院卷附之警員執行危險駕車勤務職務報告、蒐證錄
        影光碟與畫面擷取影像觀之，疑似併排並佔聚車道行進
        之機車數約為5 輛，然而，此5 輛機車彼此間均存有相
        當之間距，縱各該機車有闖越紅燈或超速等違規行為，
        能否執此即遽以推論其等行為已達壅塞路面之程度，尚
        非無研求之餘地？
    ４、觀以陳威豪住處位於高雄市○○區○○街69號，從移送
        書所記載當天行駛路線觀之，則莊瑞生有關為搭載陳威
        豪返家而經過建國路、自立二路之辯詞亦非全然不可採
        信。又計算少年陳威豪離開醫院後，先前往超商冰敷再
        經過建國路、自立二路之時間，亦難認與常情相違。
    ５、是以該院認為，除照片中所拍得之部分違規情節外，並
        查無其他積極證據足資證明莊瑞生、陳威豪另有刑法第
        185 條第1 項公共危險之駕車情事，依「罪疑唯輕」原
        則，應認莊瑞生、陳威豪嫌疑尚有不足，自應為不付審
        理之諭知，即非無據。
  （三）綜上所述，縱異議人所有之車牌號碼YA7-797 號重型機
        車，於上開時間，由莊瑞生騎乘搭載陳威豪行經高雄市
        ○○路、自立二路，有闖越紅燈或超速等違規行為，然
        該行為與以危險方式在道路上駕駛之違規行為尚屬有間
        。是原處分機關依警局之逕行舉發，遽對異議人為前開
        裁決，即難認為允當，從而，異議人之異議，為有理由
        ，自應由本院將原處分機關之處分撤銷，另諭知異議人
        不罰，以資適法。
四、據上論斷，應依道路交通案件處理法第20條，裁定如主文。
中    華    民    國    99    年    12    月    22    日
                    交通法庭    法  官  廖華君
以上正本證明與原本無異。
如不服本裁定，應於裁定送達後5日內，向本院提出抗告狀。
中    華    民    國    99    年    12    月    22    日
                                書記官  許珈綺

司法院資訊處製作；財團法人民間司法改革基金會備份。
